臺灣高等法院刑事裁定　　　　　　　　100年度上易字第902號
抗　告　人
即　被　告　巫兆隆
上列抗告人即被告因違反毒品危害防制條例案件，不服本院100
年度上易字第902號，中華民國100年5月4日之判決，提起抗告，
本院裁定如下：
    主  文
抗告駁回。
    理  由
一、抗告意旨略以：伊上訴理由敘述不夠具體完備，應定期間先
    命補正，怎可草率判決駁回。又伊於警局採尿當天，並非第
    一時間親自裝瓶密封捺印及簽名於警詢筆錄，而係本案採集
    伊尿液之承辦警員自承係因為尿液證物上所按捺的指紋被茶
    水弄濕破掉了，故該承辦警員採集伊尿液後約一星期，該承
    辦警員又將伊帶回警局，要伊在之前所採集的尿液證物上重
    新按捺指紋，然伊於原審有要求調查此證據，而原審法官不
    予理會，伊上訴請求調查，無奈鈞院未審先判，實令人難以
    信服，爰依刑事訴訟法第375條、第403條等規定提起抗告，
    懇請鈞院正視，給予再審的救濟機會云云。
二、惟查：
(一)按最重本刑為3 年以下有期徒刑、拘役或專科罰金之罪，經
    第二審判決後，不得上訴於第三審法院；原審法院認為上訴
    不合法律上之程式或法律上不應准許或其上訴權已經喪失者
    ，應以裁定駁回之，刑事訴訟法第376 條第1 款、第384 條
    前段明文規定，合先敘明。次按當事人對於法院之裁定有不
    服者，除有特別規定外，得抗告於直接上級法院；原審法院
    認為抗告不合法律上程式或法律上不應准許，或其抗告權已
    經喪失，應以裁定駁回之，刑事訴訟法第403 條第1項 、第
    408 條第1 項本文定有明文。是以抗告為不服法院之「裁定
    」，請求直接上級法院救濟之方法，至於法院之判決，不屬
    於裁定之性質，要不得對之提起抗告。
(二)查抗告人即被告巫兆隆因涉犯毒品危害防制條例案件，經臺
    灣桃園地方法院99年度審易字第1736號審理結果，認抗告人
    即被告係桃園縣政府警察局龍潭分局之毒品列管人口，因行
    方不明，經桃園縣政府警察局平鎮分局警員於99年7 月25日
    晚間22時30分許查獲後，同意警方帶回派出所製作筆錄，亦
    同意警方實施尿液檢測及採尿送驗，且親自裝瓶密封捺印及
    簽名於警詢筆錄，並就其所施用第二級毒品安非他命犯行之
    時、地及方式等情為任意性自白，有桃園縣政府警察局平鎮
    分局99年7 月25日晚間23時10分許之被告警詢筆錄、尿液初
    步鑑驗報告單及勘查採證同意書在卷可佐（見99年度毒偵字
    第4427號卷第5至8、20至21頁），抗告人即被告巫兆隆亦於
    原審審理中坦承犯行，對於桃園縣政府警察局平鎮分局查獲
    毒品危害防制條「尿液」初步鑑驗報告、被採尿人尿液暨毒
    品真實姓名與編號對照表、檢體紀錄表、臺灣檢驗科技股份
    有限公司濫用藥物檢驗報告均表示無意見，並對其於偵查中
    所陳對採尿過程無意見之陳述，表示無意見，是警方就被告
    之尿液檢測及採尿送驗均係就抗告人即被告本次犯行所為，
    抗告人即被告未爭執當初採尿過程有何不當或違法之處，並
    坦承係為警查獲當日（即99年7月25日）在家中施用毒品等
    語，該院審理後認抗告人即被告所為係犯毒品危害防制條例
    第10條第2項之施用第二級毒品罪，並以抗告人即被告係屬
    累犯，而判決量處有期徒刑8月。抗告人即被告不服原判決
    向本院提起上訴，以該案件應調查之證據未查明，其為毒品
    列管人口，前經警採尿後未撤銷通緝，距離數日，又因該案
    再行採尿送驗，恐有一尿二驗之虞云云，惟其因施用毒品為
    警查獲時間係99年7月25日，其前案係於99年5月13日因施用
    第二級毒品為警查獲，有本院被告前案紀錄表、臺灣桃園地
    方法院檢察署99毒偵字第3120號起訴書、臺灣桃園地方法院
    99年壢簡字第1731號判決在卷可參，二案相距甚遠，其於本
    次查獲後復於99年11月6日、12月10日因施用第二級毒品為
    警查獲，亦距離本案查獲時間甚遠，有本院被告前案紀錄表
    、臺灣桃園地方法院檢察署99年毒偵字第5935號、100年度
    毒偵字第87號起訴書在卷可參，警方就被告之尿液檢測及採
    尿送驗均係就抗告人即被告本次犯行所為，抗告人即被告於
    原審亦自白其該次施用毒品犯行，且未爭執當初採尿過程有
    何不當或違法之處，抗告人即被告上訴意旨指摘為警採尿過
    程有瑕疵云云，乃容有誤會，且未提出任何具體事證為佐，
    依卷存資料觀察，核其所執上訴理由，顯非依據卷內既有訴
    訟資料或提出新事實、新證據，指摘或表明第一審判決有何
    採證認事、用法或量刑等足以影響判決本旨之不當或違法，
    而構成應予撤銷之具體事由，認其上訴自屬不合法律上之程
    式，以100年度上易字第902號判決上訴駁回確定在案，有各
    該刑事判決書在卷可參。復參酌抗告人於偵查時稱：就採尿
    過程沒有意見，有吸食毒品等語；於原審時為有罪陳述，並
    稱：同意改行簡式審判程序，無證據請求調查等語（見99年
    度毒偵字第4427號卷第45頁，原審卷第51頁反面、第52頁反
    面、59頁反面），堪認抗告人於偵查及原審均自白其犯行，
    亦未爭執當初採尿過程有何不當或違法之處，其於本件判決
    後始始爭執此部分，尚不足採。況以抗告人涉犯毒品危害防
    制條例第10條第2項之施用第二級毒品罪，係最重本刑為3年
    以下有期徒刑之罪案件，經第二審判決後，不得上訴於第三
    審法院。
(三)末按再審係對於實體上確定判決聲請救濟之方法，對於程序
    上之判決要無再審可言。經下級審判決後，雖提起上訴，但
    因上訴不合法經程序判決駁回確定者，因上級審並未涉及實
    體上裁判，仍以原下級審法院之判決為實體確定判決，如聲
    請再審，應以該下級審之確定判決為對象，向該下級審法院
    為之，始為正辦（最高法院94年度台抗字第27號裁定參照）
    。查本院100年度上易字第902號刑事判決係抗告人不服第一
    審臺灣桃園地方法院99年度審易字第1736號所為有罪鄰決提
    起第二審上訴，經本院以抗告人上訴未敘述具體理由，依刑
    事訴訟法第367條前段，從程序上上訴不合法駁回之，有抗
    告人所提該案判決書在卷可參，本院未就抗告人被訴犯罪如
    何取捨證據及認事用法，為實體上之審查，顯係程序判決而
    非實體判決，揆諸上開說明，自不具實體確定力，縱經本院
    判決，仍不得以之為聲請再審之客體對象。
(四)職此，抗告意旨就本院100年度上易字第902號刑事判決提起
    抗告、再審請求救濟，係對法律救濟途徑有所誤解，揆諸上
    開說明，形式上均屬不合法律上之程式，且無從補正，應予
    駁回。
據上論結，應依刑事訴訟法第408條第1項前段，裁定如主文。
中    華    民    國   100    年    5     月    31    日
                  刑事第十一庭      審判長法  官  許宗和
                                          法  官  潘進柳
                                          法  官  沈君玲
以上正本證明與原本無異。
不得再抗告。
                                          書記官  彭于瑛
中    華    民    國   100    年    5     月    31    日